臺灣彰化地方法院刑事判決　　　　　 100年度交簡上字第15號
上　訴　人　臺灣彰化地方法院檢察署檢察官
上　訴　人
即　被　告　黃俊祥
上列上訴人因公共危險案件，不服本院99年度交簡字第1938號中
華民國99年12月8日第一審判決（起訴案號：99年度偵字第7635
號），提起上訴，本院管轄第二審合議庭判決如下︰
    主  文
原判決撤銷。
黃俊祥服用酒類，不能安全駕駛動力交通工具而駕駛，處拘役肆
拾伍日，如易科罰金，以新臺幣壹仟元折算壹日。
    事  實
一、黃俊祥前因酒醉駕車案件，尚在本院以99年度交簡字第1416
    號審理中（該案於99年11月9日，經本院判處罰金新台幣8萬
    元，如易服勞役以新台幣1千元折算1日），仍不知警惕，復
    於99年8月11日19時許起，至彰化縣花壇鄉○○路上某小吃
    店飲用啤酒，迄於翌日凌晨1時至2時許間，方飲宴完畢，經
    小歇後，其酒後之駕駛動力交通工具能力已達不能安全駕駛
    動力交通工具之程度，竟駕駛車牌號碼HFQ-872號重型機車
    於道路上欲行返家，後於翌日（12日）4時25分許，途經彰
    化縣花壇鄉○○路與光明路交岔路口附近，因未裝設左方後
    視鏡為警攔停，經警發覺其身上有明顯酒味，而於該日4時
    43分許，對黃俊祥施以酒精濃度測試，測得其呼氣中之酒精
    濃度高達每公升0.79毫克，而查知上情。
二、案經彰化縣警警察局移送台灣彰化地方法院檢察署檢察官偵
    查後聲請簡易判決處刑。
    理  由
一、按「被告以外之人於審判外之陳述，雖不符前四條之規定，
    而經當事人於審判程序同意作為證據，法院審酌該言詞陳述
    或書面陳述作成時之情況，認為適當者，亦得為證據。當事
    人、代理人或辯護人於法院調查證據時，知有第159條第1項
    不得為證據之情形，而未於言詞辯論終結前聲明異議者，視
    為有前項之同意。」，刑事訴訟法第159條之5定有明文。本
    件被告於本院準備程序及審理時，均表示對於檢察官所提各
    項證據方法之證據能力並無意見，本院審酌上開各該證據均
    非非法取得之證據，並無證據力明顯過低之情形，復經本院
    於審判期日就上開證據進行調查、辯論，依法自有證據能力
    ，合先敘明。
二、上揭犯罪事實，業據被告黃俊祥於偵查時及本院審理中，坦
    承不諱，並有當事人酒精測定紀錄表、刑法第185條之3案件
    測試觀察紀錄表、汽車駕駛人酒後生理協調平衡檢測紀錄表
    各1份等在卷可稽。且被告為警查獲後於酒精測試或訊問過
    程有呆滯木僵、語無倫次、明顯酒味、意識模糊，注意力無
    法集中，及被告於同心圓之檢測項目中，其所繪之同心圓部
    分亦甚不平順並有靠近內、外同心圓之情形等情狀，此有上
    開刑法第185條之3案件測試觀察紀錄表及汽車駕駛人酒後生
    理協調平衡檢測紀錄表各1份在卷可稽，又被告經警方進行
    呼氣酒精濃度檢驗，其呼氣酒精濃度復已達每公升0.79毫克
    ，此有當事人酒精測定紀錄表1紙附卷可稽。又按道路交通
    安全規則第114條第2款規定，汽車駕駛人飲酒後吐氣所含酒
    精成份（即濃度）超過每公升0.25毫克以上者，不得駕車，
    即是基於酒精對人體中樞神經系統有麻醉作用，為維護安全
    駕駛，而為之禁止規定。再按刑法第185條之3所稱服用酒類
    或其他相類之物，不能安全駕駛動力交通工具之公共危險條
    款，則屬抽象危險犯之規定，此種抽象危險犯係伴隨飲酒過
    量駕車之行為而當然成立。換言之，只需客觀上有此種行為
    出現，危險即視為存在，是否果真肇事，並不影響公共危險
    罪責之成立，然如確實因之駕車肇事，其刑責之明顯性，自
    更不待言。另參考德國、美國之認定標準，對於酒精濃度呼
    氣已達每公升0.55毫克或血液濃度達百分之0.11以上，肇事
    率為一般正常人之10倍，認為已達「不能安全駕駛」之標準
    ，法務部88年5月18日法88檢字第001669號函亦採斯旨。故
    綜上以觀，足認被告安全駕駛之能力，已深受酒精之影響，
    而被告明知服用酒類過量，不能安全駕駛動力交通工具者，
    不得駕駛動力交通工具，竟於已有醉意不能安全駕駛動力交
    通工具之情形下駕駛重型機車，是被告服用酒類不能安全駕
    駛動力交通工具而駕駛之犯行事證已臻明確，洵堪認定，應
    予依法論科。
三、本件被告於飲酒後吐氣酒精濃度高達每公升0.79毫克，不能
    安全駕駛交通工具之際，仍執意駕駛重型機車在道路行駛，
    核其所為，係犯刑法第185條之3服用酒類不能安全駕駛動力
    交通工具而駕駛罪。原審判決對於被告論罪科刑，固非無見
    ，惟「前條第一項之案件，被告於偵查中自白者，得向檢察
    官表示願受科刑之範圍或願意接受緩刑之宣告，檢察官同意
    者，應記明筆錄，並即以被告之表示為基礎，向法院求刑或
    為緩刑宣告之請求。」、「第一項及前項情形，法院應於檢
    察官求刑或緩刑宣告請求之範圍內為判決，但有左列情形之
    一者，不在此限︰一、被告所犯之罪不合第449條所定得以
    簡易判決處刑之案件者。二、法院認定之犯罪事實顯然與檢
    察官據以求處罪刑之事實不符，或於審判中發現其他裁判上
    一罪之犯罪事實，足認檢察官之求刑顯不適當者。三、法院
    於審理後，認應為無罪、免訴、不受理或管轄錯誤判決之諭
    知者。四、檢察官之請求顯有不當或顯失公平者。」；「檢
    察官聲請以簡易判決處刑之案件，經法院認為有第451條之1
    第4項但書之情形者，應適用通常程序審判之。」刑事訴訟
    法第451條之1第1項、第4項及同法第452條分別定有明文。
    本件被告於偵查中自白犯行，並向檢察官表示願受科刑之範
    圍，經檢察官同意該科刑範圍係拘役45日，且記明於偵卷筆
    錄，並於聲請簡易判決處刑書具體向本院求刑對被告科處拘
    役45日，此有99年9月27日偵查訊問筆錄（見偵查卷宗第14
    頁至16頁）及本案聲請簡易判決處刑書在卷可佐，是依上開
    規定，原審既以簡易判決程序審理本件，則對被告之科刑應
    在檢察官之求刑範圍內為之，惟原審理卻對被告科以有期徒
    刑3月，如易科罰金以新臺幣1仟元折算1日，自屬與法有違
    。檢察官上訴指摘原判決具有上開違誤；被告上訴指原判決
    量刑有誤等語，均為有理由，應將原判決予以撤銷改判。爰
    審酌被告酒後駕車，漠視危險駕駛行為對於廣大用路人可能
    造成之潛在危害，暨審酌其犯罪之動機、智識程度、手段、
    生活狀況及其犯後坦承犯行之態度等一切情狀，量處如主文
    所示之刑，並諭知易科罰金之折算標準，以示懲儆。
據上論斷，應依刑事訴訟法第455 條之1 第1 項、第3 項、第36
9條第1項前段、第364條、第299條第1項前段，刑法第185 條之3
、第41條第1項前段，刑法施行法第1條之1，判決如主文。
本案經檢察官朱健福到庭執行職務。
中    華    民    國   100    年    5     月    5     日
                  刑事第三庭      審判長法官   李進清
                                  法      官   陳銘壎
                                  法      官   洪志賢
以上正本證明與原本無異。
本件不得上訴。
中    華    民    國   100    年    5     月    5     日
                                  書  記  官   許億先
附錄本案論罪科刑法條全文：
中華民國刑法第185條之3
服用毒品、麻醉藥品、酒類或其他相類之物，不能安全駕駛動力
交通工具而駕駛者，處 1 年以下有期徒刑、拘役或科或併科 15
萬元以下罰金。